台灣台中地方法院民事裁定           100年度消債清字第40號
聲請人      張嘉裕
即債務人              152巷.
代  理  人  林志銘    律師
相對人      渣打國際商業銀行股份有限公司
即債權人
法定代理人  曾璟璇
相對人      豐(台灣)商業銀行股份有限公司
即債權人
法定代理人  李鐘培
相對人      中國信託商業銀行股份有限公司
即債權人
法定代理人  辜濂松
上列當事人因消費者債務清理事件聲請清算，本院裁定如下：
    主    文
債務人張嘉裕自中華民國100年7月27日16時起開始清算程序，並
同時終止清算程序。
    理    由
一、按法院開始清算程序之裁定，應載明其年、月、日、時，並
    即時發生效力；債務人之財產不敷清償清算程序之費用時，
    法院應裁定開始清算程序，並同時終止清算程序，消費者債
    務清理條例第83條第1項、第85條第1項分別定有明文。
二、本件聲請人即債務人聲請意旨略以：聲請人於民國（下同）
    96年12月16日18時許下班途中在台中市○○路中台汽車駕訓
    班附近，因後方汽車超車擦撞機車跌倒昏迷，車主事後肇事
    逃逸，聲請人經送往803醫院，昏迷指數0.3並二度住進加護
    病房，一度休克，事後雖挽回性命，聲請人至今仍處於失智
    及失憶狀態，失去平衡，無法正常站立，需人攙扶才有辦法
    行走，自車禍發生迄今均無法工作，以聲請人目前之身體狀
    態，實無法工作以清償債務，聲請人復無任何財產，前與最
    大債權銀行協商因無法負擔任何還款條件而協商不成立，爰
    聲請清算等語。
三、經查：債務人所主張之上開事實，業據提出診斷證明書2件
    、身心障礙手冊、低收入戶證明（以上均影本）、債權人清
    冊、財產及收入狀況說明書、財團法人金融聯合徵信中心查
    詢當事人綜合信用報告回覆書、協商不成立通知書協議書、
    、全國財產稅總歸戶財產查詢清單、財政部台灣省中區國稅
    局98、99年度綜合所得稅各類所得資料清單附卷為證，此外
    又查無聲請人即債務人有消費者債務清理條例第6條第3項、
    第8條或第82條第2項所定駁回清算聲請之事由存在，則聲請
    人即債務人聲請清算，應屬有據。再查，依據聲請人即債務
    人所提財產及收入狀況說明書所載及全國財產稅總歸戶財產
    查詢清單，債務人並無其他財產，參酌本件清算程序之規模
    ，堪認債務人之財產應不敷清償清算程序之費用，爰依前揭
    規定裁定開始清算程序並同時終止清算程序。。
中    華    民    國   100    年    7     月    27    日
                        臺灣臺中地方法院民事庭
                              法  官  陳文爵
上為正本係照原本作成
「開始清算程序」之裁定不得抗告，如不服「同時終止清算程序
」之裁定，應於裁定送達後10日內，以書狀向本院提出抗告，並
繳納抗告費新臺幣1000元。
中    華    民    國   100    年    7     月    27    日
                              書記官  游智凱